臺灣新北地方法院刑事判決
110年度簡上字第491號
上  訴  人  
即  被  告  陳冠綸



上列上訴人因違反毒品危害防制案件，不服本院110年度簡字第3
318號，中華民國110年9月13日第一審判決（聲請簡易判決處刑
案號：109年度毒偵字第6088、7375號），提起上訴，本院管轄
之第二審合議庭判決如下：
    主  文
原判決關於陳冠綸於民國109年10月17日犯施用第二級毒品罪暨
應執行刑部分撤銷。
陳冠綸犯施用第二級毒品罪，處有期徒刑貳月，如易科罰金，以
新臺幣壹仟元折算壹日；扣案之甲基安非他命壹包（驗餘淨重零
點零參公克）沒收銷燬之。
其他上訴駁回。
陳冠綸第二項撤銷改判部分與前項上訴駁回部分，應執行有期徒
刑肆月，如易科罰金，以新臺幣壹仟元折算壹日。
    事  實
一、陳冠綸前於民國108年間因施用毒品案件，經法院裁定送觀
    察、勒戒，自109年2月11日起入勒戒處所執行觀察、勒戒，
    於同年3月19日因無繼續施用毒品之傾向而執行完畢釋放，
    並經臺灣新北地方檢察署檢察官以108年度毒偵字第4162號
    為不起訴處分確定。詎其仍不知悔改，基於施用第二級毒品
    甲基安非他命之犯意，分別為下列犯行：㈠於109年8月29日1
    6、17時許，在新北市○○區○○街000巷00號4樓居所（下稱本
    案居所）內，以將甲基安非他命置於玻璃球吸食器內燒烤後
    吸食其煙霧之方式，施用甲基安非他命1次；嗣於109年8月3
    0日6時30分許，為警接獲報案前往本案居所查訪，當場扣得
    其與同性配偶林祐陞（已歿，另經檢察官為不起訴處分）共
    同持有含有甲基安非他命殘渣之吸管2根及殘渣袋1個，復經
    警方採集其尿液檢體送驗，結果呈安非他命、甲基安非他命
    陽性反應。㈡於109年10月17日某時許，在本案居所內，以將
    甲基安非他命放置玻璃球吸食器內燒烤吸食煙霧之方式，施
    用甲基安非他命1次；嗣於109年10月21日2時40分許，行經
    新北市三重區永福街138巷底時，因形跡可疑為警盤查，陳
    冠綸於有偵查犯罪職權之機關或公務員發覺其犯罪前，即主
    動將其持有之甲基安非他命1包（淨重0.031公克、驗餘淨重
    0.03公克）交付警員，並自承施用甲基安非他命之犯行而接
    受裁判。
二、案經新北市政府警察局三重分局報請臺灣新北地方檢察署檢
    察官偵查後聲請以簡易判決處刑。 
    理  由
壹、程序方面：
一、起訴程序合法：
  ㈠、按施用第一級毒品、第二級毒品為犯罪行為，毒品危害防
      制條例第10條第1、2 項均定有處罰明文，故施用第一級
      毒品及第二級毒品者，依前揭規定本應科以刑罰。惟基於
      刑事政策，對合於一定條件之施用者，依同條例第20條、
      第23條之規定，施以觀察、勒戒及強制戒治之保安處分。
　　　惟已依同條例第20條第2項規定為觀察、勒戒或強制戒治
      執行完畢釋放後，3年內再犯同條例第10條之罪者，檢察
      官即應依法訴，同條例第23條第2項亦有明定。
　㈡、查被告前於108年間因施用毒品案件，經法院裁定送觀察、
      勒戒，自109年2月11日起入勒戒處所執行觀察、勒戒，於
      同年3月19日因無繼續施用毒品之傾向而執行完畢釋放，
      並經臺灣新北地方檢察檢察官以108年度毒偵字第4162號
      為不起訴處分確定，有臺灣高等法院被告前案紀錄表附卷
      可考。是被告於觀察、勒戒執行完畢釋放後，3年內再犯
      本案施用第二級毒品罪，依上開說明，自應追訴、處罰之
      。
二、證據能力部分：
  ㈠、關於被告主張違法搜索部分：
　　　按刑事訴訟法第131條之1之自願性同意搜索，明定行使同
      意權人為受搜索人，參諸同法第128條第2項規定搜索係對
      被告或犯罪嫌疑人為之，第122條第2項明文可對第三人為
      搜索，故就本條規定之文義及精神觀之，所謂同意權人應
      係指偵查或調查人員所欲搜索之對象，而及於被告或犯罪
      嫌疑人以外之人。在數人對同一處所均擁有管領權限之情
      形，如果同意人對於被搜索之處所有得以獨立同意之權限
      ，則被告或犯罪嫌疑人在主客觀上，應已承擔該共同權限
      人可能會同意搜索之風險，此即學理上所稱之「風險承擔
      理論」。執法人員基此有共同權限之第三人同意所為之無
      令狀搜索，自屬有效搜索，所扣押之被告或犯罪嫌疑人之
      物，應有證據能力（參考最高法院100年度台上字第4430
      號判決意旨）。經查：
　　1.證人楊心宜（林祐陞之母）於本院具結證稱：109年8月30
      日6時30分，因被告和林祐陞在本案居所房間內吵架，我
      女兒林其慧因此報警處理，是林其慧開門讓警察進來等語
      （見簡上卷第134-136頁）。證人林其慧於本院證稱：我
      記得我報警那一次，因為被告與林祐陞打架，在情緒頭上
      ，所以我弟弟自己跟警察說房間裡面有被告陳冠綸放的毒
      品，所以警察才會去搜尋毒品，我就去上班了，到後來我
      聽說有搜出毒品，我當下是有聽到我弟弟林祐陞自己跟警
      察說裡面有陳冠綸放的毒品，而且他有在用等情（見簡上
      卷第139-141頁）。證人吳啓榮警員於本院證稱：我們接
      獲報案，因此我和同事就於109年8月30日前往本案居所處
      理糾紛，在本案居所扣到毒品殘渣袋及吸管。我按電鈴之
      後有人開門，我詢問他們家人發生什麼事情，希望我怎麼
      協助，對方說家人有在使用東西，一直在吵鬧，希望見到
      我們警方會安靜一點，我們就問他們願不願意打開房間門
      ，是被告與林祐陞自行打開房間門後，我們在地上目視所
      及看到一個殘渣袋，我們問這是誰的，願不願意跟我們回
      去，也問還有沒有其他東西，請交出來。我確定當時沒有
      人要拿刀自殺，我們請被告自動交出違禁物，並沒有主動
      去翻找，也沒有到其他房間進行搜索，吸管2支是被告主
      動交給我們警方的等情（見簡上卷第145-148頁）。證人
      林育丞警員於本院證稱：109 年8月30日上午6時30分許，
      因屋主報案，因此我和吳啓榮前往本案居所，好像是林其
      慧開門的，據說是他們有糾紛之類的，我們就到被告的房
      門，看見地板有毒品，是透明的夾鍊袋，裡面很清楚看到
      有殘渣粉末，被告當時承認地板上的毒品是他的，我們沒
      有強行打開被告的房門，吸管2支是如何查到的，我忘記
      了等語（見簡上卷第148-152頁），並有查獲現場照片1張
      附卷可參（見6088號偵卷第31頁）。被告於109年8月30日
      11時許警詢時亦供明：（警方在查獲過程中你是否同意並
      全程配合警方搜索？）同意，是的等語（見6088號偵卷第
      7頁）。此外，復有被告與林祐陞於109年8月30日所簽署
      之自願受搜索同意書2紙附卷可考（見6088號偵卷第14、1
      5頁）。由上可知，警方於109年8月30日6時30分進入本案
      居所，係因林其慧報警處理並打開大門讓警員進入屋內，
      且林祐陞主動告知警員其房間內有被告持有之毒品並同意
      警員進入房內，且警方於進入房內前即發覺房間地板上有
      甲基安非他命殘渣袋1個。申言之，警方於109年8月30日6
      時30分許進入本案居所，該處係受搜索人被告與林祐陞共
      同居住之房間，林祐陞對上開房間既有共同管領權限，自
      屬有權捨棄對該屋之隱私，而同意執法人員搜索。再者，
      被告於本院準備程序陳稱：109年8月30日6時30分許，於
      本案居所內，因林祐陞欲持刀自殺，林祐陞的大姊因此報
      警處理，當時我把包包拿走，警員到場後卻進入林祐陞的
      房間進行搜索並取出吸食器等語（見簡上卷第61頁），惟
      其於本院審理時改稱：當下警察沒有進入屋內，他們只有
      把我帶走，當下是在樓下搜索我的包包，而且當下包包是
      由林祐陞直接丟給警察，並沒有經由我的手拿給警察，是
      林祐陞直接把我的包包拿起來丟給警察，警察到樓下的時
      候，員警詢問我為何要報警，我當下解釋給他聽，因為我
      的配偶有非常嚴重的幻聽、幻覺，他一直覺得家裡多了另
      外一個人，我希望警方能幫忙，強制把他送醫，接受精神
      科的治療。我當下沒有玻璃球，玻璃球放在林祐陞家裡，
      沒有被扣案；109年8月30日當下我在房間內，林祐陞在客
      廳，警察站在房間門口一直敲門要我開門，說再不開門他
      們就要破門了，我才把房間門打開，因為那時候房間門不
      是完全打開的，警察就把房間門整個打開，當時我坐在電
      腦桌前，警察就直接踏進房間，我叫警察不要再進來，再
      進來我就自殺給他們看，警察就退後，之後有一位警察說
      這邊有毒品，有殘渣袋，然後就強制把我拉到房間外面，
      警察是在林祐陞的房間門口進去的地方有一張桌子，在桌
      子底下看到殘渣袋等語（見簡上卷第163、166頁），是被
      告究係自行將其包包拿走？抑或由林祐陞交付警方？警察
      有無進入屋內？被告之前後供詞不一，且與其警詢筆錄不
      符，尚難憑信。從而，被告主張警方於109年8月30日6時3
      0分許進入本案居所，係屬違法搜索，因此所取得之證物
      均無證據能力云云，委不可採。
　　2.證人楊心宜於本院具結證稱：（妳對於被告表示109年10
      月21日凌晨2時許是因為被告自己打電話請求警方協助，
      因為妳當時不讓被告回到永福路住處拿東西，因此被告請
      求警方陪同他到妳家裡拿他的衣物，有無此事？）沒有。
      （妳是否有拒絕被告進入妳的住處拿取衣物的情形？）沒
      有，被告要拿東西我絕對不會制止，10月份被告已經不住
      在我家了，他已經搬出去了，我不可能不讓他拿他的東西
      等語（見簡上卷第137-138頁）。證人林其慧於本院證稱
      ：（妳是否知道警察於109年10月21日凌晨有扣到被告持
      有毒品？）我不清楚。 （妳有無曾經看過警方到妳住家
      處理被告等人糾紛時，從被告手上自行拿走被告包包檢查
      ？）沒有這個印象等語（見簡上卷第142-144頁）。證人
      陳揚曄於本院證稱：109年10月21日凌晨2時40分，我在新
      北市三重區永福街138巷口查獲被告，當時巡邏經過那邊
      ，聽到被告與友人爭吵，我們將雙方帶開並查證身分，發
      現被告有毒品前科，我們就問被告身上有沒有攜帶違禁品
      ，被告自己坦承有攜帶，然後主動將甲基安非他命1包拿
      給我們；查獲後，警方有帶被告前往本案居所，看被告的
      友人家屬在不在家，被告的友人家屬有兩位在家，我跟她
      們講一下情況，就帶被告回派出所製作筆錄，我們並未進
      入本案房屋搜索，因為那不是犯罪地等情（見簡上卷第15
      2-159頁）。證人陳鼎升警員於本院證稱：109年10月21日
      凌晨2時40分，在三重區永福街138巷口查獲被告持有毒品
      ，係因為巡邏到一半，發現有吵架情事，當下就去盤查，
      問怎麼回事，拉開2人，雙方查證件，就發現被告有毒品
      前科，過程中就發現他有點神色緊張，就問他身上是不是
      有東西，請被告自己拿出來，我們問完之後，毒品是被告
      自己拿出來的，並不是在本案居所房間內搜到的等情（見
      簡上卷第156-159頁）。又被告於109年10月21日4時許警
      詢時供稱：（你是於何時？何地？為警方帶回？）我是在
      109年10月21日2時40分許，在新北市三重區永福街138巷
      底，因為持手有毒品安非他命1包（重重0.34公克、淨重0
      .04公克）被警方帶回等語（見7375號偵卷第7頁反面），
      復於同（21）日11時許檢察官訊問時陳稱：（今日遭警逮
      捕有無意見？是否需要聲請法院提審？）沒有意見。不需
      要。（是否在109年10月21日2時30分許，在新北市○○區○○
      街000號巷底前遭警攔查？是否查扣1包安非他命？）是等
      語（見7375號偵卷第35頁），並有被告於109年10月21日
      親自簽署之自願受搜索同意書1紙附卷可考（見7375號偵
      卷第11頁）。是依證人楊心宜、林其慧、陳揚曄、陳鼎升
      之上開證言，暨被告之警詢及檢察官訊問筆錄可知，警方
      係於109年10月21日凌晨2時40分，在新北市三重區永福街
      138巷口攔查被告時，被告主動交付上開甲基安非他命1包
      ，警方並未於同日凌晨進入本案居所執行搜索。再者，被
      告於本院準備程序初稱：109年10月21日6時30分許，因我
      打電話請警員陪同我回去新北市○○區○○街000巷00號4樓拿
      衣物，我當時人站在門外，警員直接進入林祐陞房間找到
      扣案之甲基安非他命1包等語（見簡上卷第61頁），又於
      本院審理時供稱：109年10月21日凌晨是我打電話請求員
      警協助，因為我要拿回我的證件、衣服及我養的2隻柴犬
      ，員警來的時候直接進入林祐陞的房間內，林祐陞當時站
      在他的房間門口，警察問我，我說我的衣服在林祐陞房間
      內，楊心宜禁止我進入他們家中，她只允許我在門口，後
      來是不是林祐陞讓警察進去他房間的，我不知道，因為那
      時候我是站在大門口，所以我不知道警員在裡面的情況，
      我知道警員在裡面有執行搜索，因為警察直接說在房間裡
      面搜到一包毒品，問毒品是我的還是林祐陞的，我當下是
      跟警察辯解，我已經搬離那裡一段時間了；109年10月21
      日是楊心宜讓警員進入林祐陞房間，當下楊心宜讓員警到
      了林祐陞的房間裡拿我的東西等語（見簡上卷第165-167
      頁），如被告此部分之供述屬實，警員既係經由林祐陞、
      林其慧之同意進入房間內取出扣案之上開甲基安非他命1
      包，而被告始終站在屋外，且
　　　林祐陞、林其慧對本案居所及房間既有管領權限，自屬有
      權捨棄對該屋之隱私，而同意執法人員搜索，依上開說明
      ，警方亦非違法搜索，其因此所取得之證物自有證據能力
      。是被告主張警方於109年10月21日係違法執行搜索，且
      搜索扣押筆錄、扣押物品目錄表、自願受搜索同意書之內
      容均屬虛假云云，亦不足採信。
  ㈡、關於警方採集被告採尿檢體部分：　　　　
    1.被告於本案兩次採尿前均表示同意接受毒品尿液檢驗，有
      被告於109年8月30日7時11分許簽署之尿液採證同意書及
      其於109年10月21日2時50分許簽署之勘察採證同意書各1
      紙附卷可考（見6088號偵卷第33頁、7375號偵卷第22頁）
      ；其於第1次採尿後，旋於109年8月30日11時許警詢時陳
      稱：（警方於109年8月30日7時11分所提供2瓶乾淨之尿液
      採集瓶是否由你親自注入尿液並緘封捺印？是否有服用其
      他藥物？）是的。最近有吃成藥止痛藥與感冒藥等語（見
      6088號偵卷第8頁反面），復於109年8月30日17時許偵查
      中供稱：（對採尿過程有無意見？）無意見，是我親自排
      放封緘等語（見6088號偵卷第53頁反面）；其於第2次採
      尿後，旋於109年10月21日4時許警詢時供稱：（今警方於
      派出所內所採集你的尿液時間是109年10月21日2時50分許
      ，尿罐是否是由你親自清洗並尿入你自己的尿液後當場親
      視警方封罐並捺印確認？）是等語（見7375號偵卷第9頁
      ），且被告於109年10月21日11時許檢察官偵訊時亦陳明
      ：（對採尿過程有無意見？）沒有意見，是我視自排放、
      封緘。是我同意採尿等語（見7375號偵卷第35頁反面）；
      被告復於本院審理時坦承：採尿的時候不是警方逼我尿的
      ，是我自己尿的等語（見簡上卷第159頁）。是被告於採
      尿時，未曾表達不願意配合採尿之意思，並簽署自願受採
      驗尿液同意書。從而，本案採尿程序均係徵得被告同意後
      而為之，而無違法採尿之情形。
    2.況司法警察官、司法警察對於經合法拘提或逮捕到案之犯
      罪嫌疑人或被告，因調查犯罪情形及蒐集證據之必要，祇
      須於有相當理由認為得作為犯罪之證據時，依刑事訴訟法
      第205條之2之規定，本得違反犯罪嫌疑人或被告之意思，
      強制採尿。此乃不須令狀或許可，即得干預其身體之立法
      特例，係針對犯罪嫌疑人或被告頑強地繼續拒絕任意提供
      尿液之替代方法，俾滿足偵查階段之及時蒐證需求，使證
      據能有效取得，國家刑罰權得以實現。此之強制採取尿液
      ，其屬侵入身體而作穿刺性或侵入性之身體採證者，因攸
      關人身不受侵害基本權之保障，學說上固有仍須取得令狀
      而排除在本條授權之外之主張，惟如屬一般強迫犯罪嫌疑
      人或被告自然解尿之方式採尿取證，例如警察命犯罪嫌疑
      人或被告喝水、喝茶或走動等以促其尿意產生，待其自然
      排泄之後再予扣押者，則以合乎刑事訴訟法有關告知緘默
      權之程序即可，依法並無事先取得令狀或許可之必要。至
      於有無相當理由之判斷，則應就犯罪嫌疑之存在及使用該
      證據對待證事實是否具有重要性、且有保全取得之必要性
      等情狀，予以綜合權衡（最高法院107年台上字第2760號
      判決要旨參照）。查被告於109年8月30日6時30分及同年1
      0月21日2時40分許，均因持有甲基安非他命而為警查獲，
      自屬依法受逮捕之現行犯。且本件警詢筆錄均載明被告已
      受告知刑事訴訟法第95條之程序權，且被告均坦承持有扣
      案之上開物品且有施用甲基安非他命之犯行，是司法警察
      有相當理由相信被告有施用毒品之犯行，由於毒品存在體
      內之時間相當有限，尿液又是施用毒品之證據，如未及時
      採取，證據即有滅失之虞。從而，依卷內現存事證以觀，
      縱警員未主動告知被告得拒絕採尿，司法警察仍得依刑事
      訴訟法第205條之2之規定對其強制採尿（非侵入性）。是
      本件採尿程序顯無違法情形，被告之自願受採驗尿液同意
      書、新北市政府警察局受採集尿液檢驗人姓名及檢體編碼
      對照表及臺灣檢驗科技股份有限公司濫用藥物檢驗報告自
      均具有證據能力。
  ㈢、本判決下列認定事實所引用之其他非供述證據，亦無證據
      證明係公務員違背法定程序取得之證據，且與本件待證事
      實具有自然之關聯性，均得作為證據。
貳、實體方面：　　　
一、認定犯罪事實所憑之證據及認定之理由：
　㈠、事實欄一㈠部分：
　　　上開事實欄一㈠所示施用甲基安非他命之事實，業據被告
      於警詢、檢察官偵訊、本院準備程序及審理時均坦承不諱
      （見6088號偵卷第6-8、53頁反面、簡上卷第63、163頁）
      ，並有新北市政府警察局三重分局109年8月30日搜索扣押
      筆錄、扣押物品目錄表各1份附卷可稽（見6088號偵卷第1
      6-18頁），且被告於109年8月30日7時12分許為警所採集
      之尿液檢體，經臺灣檢驗科技股份有限公司以酵素免疫分
      析法初步檢驗及氣相層析質譜儀法確認檢驗，結果確呈安
      非他命及甲基安非他命陽性反應，有新北市政府警察局受
      採集尿液檢驗人姓名及檢體編碼對照表（檢體編號：C000
      0000）、台灣檢驗科技股份有限公司濫用藥物實驗室濫用
      藥物檢驗報告（報告編號：UL/2020/00000000）各1紙附
      卷足憑（見6088號偵卷第24、64頁）。又扣案之吸管2支
      及殘渣袋1個，經鑑定結果均檢出甲基安非他命成分，有
      臺北榮民總醫院109年10月12日北榮毒鑑字第C0000000號
      毒品成分鑑定書1份在卷可按（見6088號偵卷第59頁）。
      是被告之任意性自白與事實相符，應可採信。此部分事證
      明確，被告確實有事實欄一㈠所載施用甲基安非他命1 次
      之犯行，堪予認定。
　㈡、事實欄一㈡部分： 　
　　  上開事實欄一㈡所示施用甲基安非他命之事實，業據被告
      於警詢、檢察官偵訊、本院準備程序及審理時坦承不諱（
      見7375號偵卷第8頁反面、第35頁正反面、簡上卷第63、1
      63頁），並有新北市政府警察局三重分局109年10月21日
      搜索扣押筆錄、扣押物品目錄表各1份附卷可稽（見7375
      號偵卷第12-14頁），且被告於109年10月21日2時50分許
      為警所採集之尿液檢體，經臺灣檢驗科技股份有限公司以
      酵素免疫分析法初步檢驗及氣相層析質譜儀法確認檢驗，
      結果確呈安非他命及甲基安非他命陽性反應，有新北市政
      府警察局受採集尿液檢驗人姓名及檢體編碼對照表（檢體
      編號：C0000000）、台灣檢驗科技股份有限公司濫用藥物
      實驗室濫用藥物檢驗報告（報告編號：UL/2020/A0000000
      ）各1紙附卷足憑（見7375號偵卷第18、44頁）。又扣案
      被告所持有之白色透明結晶物質1包，經鑑定結果確含甲
      基安非他命成分，淨重0.031公克，取樣0.001公克鑑驗用
      罄，驗餘淨重0.03公克，有台灣尖端先進生技醫藥股份有
      限公司毒品證物鑑定分析報告1紙在卷可按（見7375號偵
      卷第45頁）。是被告之任意性自白與事實相符，應可採信
      。此部分事證亦臻明確，被告確實有事實欄一㈡所示施用
      甲基安非他命1次之犯行，同堪認定。
二、論罪部分：
  ㈠、按甲基安非他命係毒品危害防制條例第2條第2項第2款所定
      之第二級毒品，依法不得持有及施用。核被告就事實欄一
      ㈠、㈡所為，均係犯毒品危害防制條例第10條第2項之施用
      第二級毒品罪（共2罪）。被告施用前，分別持有甲基安
      非他命之低度行為，為各次施用甲基安非他命之高度行為
      所吸收，均不另論罪。又被告於109年10月21日2時40分許
      ，行經新北市三重區永福街138巷底前，因形跡可疑為警
      盤查時，警方尚不知被告身上持有甲基安非他命1包，被
      告係於有偵查犯罪職權之機關或公務員發覺其犯罪前，即
      主動將其持有之上開甲基安非他命1包交付警員，並自承
      其於109年10月17日曾施用甲基安非他命之犯行而接受裁
      判，是被告如事實欄一㈡所示犯行應符合自首之要件，爰
      依刑法第62條前段規定減輕其刑。
　㈡、被告所犯上開2罪，犯意各別，行為互異，應予分論併罰。
      本案事證已臻明確，被告聲請調閱報案紀錄，核無必要，
      併予敘明。
參、上訴駁回部分
一、原審詳予審理後，就事實欄一㈠所示犯行，認被告係犯毒品
    危害防制條例第10條第2項之施用第二級毒品罪，並審酌被
    告前因施用毒品犯行，經觀察、勒戒執行完畢後，並由檢察
    官為不起訴處分確定，又前因施用毒品案件，經臺灣臺北地
    方法院以109年度簡字第2797號判決處有期徒刑2月確定，有
    臺灣高等法院被告前案紀錄表在卷可參，猶未戒絕惡習，於
    觀察勒戒執行完畢3年內再犯本案施用毒品犯行，顯見其自
    制力薄弱，未能體悟施用毒品對己身心之戕害及增加家庭社
    會負擔，所為顯不足取，兼衡其智識程度、家庭經濟狀況、
    犯罪動機、目的、手段及坦承犯行之犯後態度等一切情狀，
    就事實欄一㈠所示犯行量處有期徒刑3月並諭知如易科罰金以
    新臺幣1千元折算1日；另就沒收部分說明扣案之吸管2根及
    殘渣袋1個其內所含甲基安非他命，均為第二級毒品，不問
    屬於犯人與否，應依毒品危害防制條例第18條第1項前段規
    定宣告沒收銷燬之，又上開吸管2根、殘渣袋1個難以與甲基
    安非他命殘渣完全析離，考量執行便利及效益，爰一併宣告
    沒收銷燬。經核原審就被告事實欄一㈠所示犯行之採證、認
    事及用法均無違誤，量刑及沒收亦屬允當，應予維持。被告
    上訴意旨主張109年8月30日上午6時30分許，警方在本案居
    所係違法執行搜索，故事實欄一㈠部分應不構成犯罪云云，
    為無理由（詳如前述），此部分之上訴應予駁回。
肆、撤銷改判之理由
一、原審就被告如事實欄一㈡所示犯行，認被告犯行事證明確，
    予以論罪科刑，固非無見。惟被告此部分犯行符合自首減刑
    之要件，已如前述，原審判決漏未依刑法第62條前段規定減
    輕其刑，尚有未洽。被告上訴意旨主張警方係於109年10月2
    1日2時30分許，在本案居所違法搜索時取得上開甲基安非他
    命1包，其應不構成犯罪云云，雖無理由（詳如前述），惟
    原判決既有上開可議之處，此部分自無可維持，就所定應執
    行刑部分亦失所依附，應由本院將此部分均予以撤銷改判。
二、爰審酌被告曾因施用毒品經觀察、勒戒執行完畢，竟於3年
    內再犯施用毒品犯行，顯見其自制力薄弱，未能體悟施用毒
    品對己身心之戕害及增加家庭社會負擔，兼衡其施用毒品之
    犯罪手段，自陳教育程度係國中畢業，入監前從事服務業，
    家中經濟狀況小康（見簡上卷第167頁），暨犯後坦承施用
    毒品之行為等一切情狀，量處如主文第二項所示之刑，並諭
    知如易科罰金之折算標準，並與前開上訴駁回之刑，定其應
    執行之刑及諭知如易科罰金之折算標準如主文第4項所示。
三、扣案之甲基安非他命1包（驗餘重0.030公克），為第二級毒
    品，不問屬於犯人與否，應依毒品危害防制條例第18條第1 
    項前段規定宣告沒收銷燬之；又盛裝甲基安非他命之包裝袋
    1個，因難以與甲基安非他命完全析離，考量執行便利及效
    益，爰一併宣告沒收銷燬之。至於鑑驗取樣用罄部分，既已
    滅失不存在，自無庸再為沒收銷燬之諭知。
據上論斷，應依刑事訴訟法第455條之1第1項、第3項、第368條
、第369條第1項前段、第364條、第299條前段，毒品危害防制條
例第10條第2項、第18條第1項前段，刑法第11條前段、第62條前
段、第41條第1項前段、第51條第5款，判決如主文。
本案經檢察官何皓元聲請以簡易判決處刑、檢察官黃明絹到庭執
行職務。
中　　華　　民　　國　　111 　年　　2 　　月　　23　　日
                  刑事第六庭  審判長法　官  樊季康
　　　　　　　　　
　　　　　　　　                    法  官　楊展庚
　　　　　　　　　
　　　　　　　　　                  法  官  葉逸如 
上列正本證明與原本無異。
不得上訴。
                                    書記官　陳秀慧
中　　華　　民　　國　　111 　年　　2 　　月　　24　　日
附錄本案論罪科刑法條全文：
毒品危害防制條例第10條
施用第一級毒品者，處6 月以上5 年以下有期徒刑。
施用第二級毒品者，處3 年以下有期徒刑。